臺灣臺南地方法院刑事判決　　　　　　　93年度訴字第1182號
公　訴　人　臺灣臺南地方法院檢察署檢察官
被　　　告　丙○○　男　35歲.
指定辯護人　本院公設辯護人　乙○○
上列被告因違反槍砲彈藥刀械管制條例案件，經檢察官提起公訴
（93年度偵字第7455號），本院判決如下：
    主  文
丙○○共同連續未經許可，製造可發射子彈具有殺傷力之改造手
槍，處有期徒刑陸年，併科罰金新臺幣貳拾萬元，罰金如易服勞
役，以罰金總額與陸個月之日數比例折算，扣案附表編號一至九
、編號十八之物，均沒收。又共同連續未經許可，製造子彈，處
有期徒刑壹年捌月，併科罰金新臺幣捌萬元，罰金如易服勞役，
以銀元參佰元即新臺幣玖佰元折算壹日，扣案附表編號十至十八
之物，均沒收。應執行有期徒刑柒年陸月，併科罰金新臺幣貳拾
伍萬元，罰金如易服勞役，以罰金總額與陸個月之日數比例折算
，扣案附表所示之物，均沒收。
    事  實
一、丙○○明知具殺傷力之手槍及子彈均屬違禁物，未經許可，
    不得擅自製造，竟與甲○○（通緝中）基於製造手槍及子彈
    之共同概括犯意聯絡，自民國92年年底起，在甲○○位於臺
    南市○○區○○路三段636之2號工廠內，由甲○○負責以其
    所有之銑床機做為改造槍械工具，將玩具槍換裝土造金屬槍
    管及滑套，或將玩具手槍去除槍管及彈倉內阻鐵後，再與丙
    ○○共同組裝，先後多次改造完成如附表編號一至四可發射
    子彈具殺傷力之槍枝，及未及改造完成之如附表編號五之不
    具殺傷力手槍。子彈部分則由甲○○先設定好銑床機之規格
    尺寸後，交由丙○○製造成彈殼及彈頭，再粘貼上底火片，
    先後多次製造，共製成子彈七十九顆，其中七十二顆子彈具
    殺傷力（直徑八．五mm彈頭有三十顆，直徑九．五mm彈頭有
    四十二顆），另五顆子彈因不具殺傷力（直徑八．五mm彈頭
    有四顆，九．五mm彈頭有一顆），及半成品彈頭一包 (六四
    二顆)、 彈殼一包（九一六顆）因未製造完成，均未達既遂
    階段。嗣於93 年7月14日18時30分許，員警在臺南市○區○
    ○路一段85號前搜索丙○○所有之車號5S -1541號自小客車
    時，當場查獲附表編號一至八、及十至十七之槍彈及組裝零
    件。再循線於同日19時48分許，至臺南市○○區○○路一段
    636之2號查獲甲○○，並當場扣得附表編號九之槍枝零件一
    批、編號十八銑床機一臺，始知上情。
二、案經臺南市警察局第一分局報告臺灣臺南地方法院檢察署檢
    察官偵查起訴。
    理  由
一、訊據被告丙○○對於上揭犯罪事實皆已坦承不諱，核與共同
    被告甲○○於警局、偵查中供述：曾以銑床機幫丙○○改造
    二支九０手槍及一支四五手槍等情大致相符。並有扣案如附
    表所示之手槍、子彈及組成零件等足資為證，上開扣案手槍
    經鑑定後，認改造四五手槍一枝（不含彈匣，槍枝管制編號
    0000000000號），係由仿COLT廠半自動手槍製造之玩具手槍
    換裝土造金屬槍管及滑套而成；改造九０手槍一枝（不含彈
    匣，槍枝管制編號0000000000號），係由仿SIG SAUER 廠P2
    20型半自動手槍製造之玩具手槍換裝土造金屬槍管而成；改
    造九０手槍一枝（不含彈匣，槍枝管制編號 0000000000號）
    ，係由仿SIG SAUER 廠P220型半自動手槍製造之玩具手槍換
    裝土造金屬槍管而成；改造轉輪手槍一枝（含彈匣，槍枝管
    制編號0000000000號），係由仿SMITH & WESSON廠轉輪手槍
    製造之玩具手槍，去除槍管及轉輪彈倉內阻鐵而成，上開改
    造手槍機械性能良好，可擊發適用子彈，均具殺傷力。另改
    造轉輪手槍一枝（槍枝管制編號0000000000號），係由仿SM
    -ITH  & WESSON廠轉輪手槍製造之玩具手槍，去除槍管及轉
    輪彈倉內阻鐵而成之改造手槍，經檢視，欠缺撞針，無法供
    擊發子彈使用，不具殺傷力。扣案子彈直徑八．五mm金屬彈
    頭共三十四顆，係土造子彈，採樣十一顆試射，一顆無法擊
    發，不具殺傷力，三顆可擊發，惟發射動能不足，不具殺傷
    力，七顆可擊發，具殺傷力；直徑九．五mm金屬彈頭共四十
    三顆，係土造子彈，採樣十四顆試射，一顆無法擊發，不具
    殺傷力，十三顆可擊發，具殺傷力。有內政部警政署刑事警
    察局93年7月15日刑鑑字第 0930145986號槍彈鑑定書一份在
    卷為憑，事證明確，被告犯行洵堪認定。
二、查被告行為後，槍砲彈藥刀械管制條例已於94年 1月26日修
    正，同年月29日生效，該條例修正後第8條第1項規定之罰則
    為處無期徒刑或五年以上有期徒刑，併科新臺幣一千萬元以
    下罰金，與修正前相同構成要件之第11條第 1項規定之法定
    刑為處五年以上有期徒刑，併科新臺幣一千萬元以下罰金，
    兩相比較，以修正前之規定有利於行為人，依刑法第2條第1
    項但書規定，應適用修正前條例處斷，是核被告丙○○製造
    附表編號一至四手槍之行為，係犯修正前槍砲彈藥刀械管制
    條例第11條第1項之罪，製造附表編號五手槍，因鑑定結果
    認欠缺撞針，未具殺傷力，核其所為，係犯同條第5項、第1
    項之製造手槍未遂罪。被告製造具殺傷力子彈，係犯修正後
    同條例第12條第1項之罪。被告製造子彈後經鑑定不具殺傷
    力，及製造子彈半成品之行為，均係犯修正後同條例第12條
    第5項、第1項之製造子彈未遂罪。被告與甲○○就上開犯行
    有犯意聯絡及行為分擔，皆為共同正犯。被告先後多次製造
    行為，時間緊接，方法相同，觸犯構成要件相同之罪名，顯
    係基於概括犯意反覆而為，應依連續犯規定各論以製造改造
    手槍罪及製造子彈一罪，並依法加重其刑。被告所犯上開二
    罪間，犯意各別，罪名不同，應分論併罰。被告製造手槍及
    子彈後持有之低度行為，已為製造之高度行為吸收，均不另
    論罪。公訴人雖認被告係以一改造行為，同時觸犯修正前槍
    砲彈藥刀械管制條例第11條第1項及修正後同條例第12條第1
    項之罪，然槍管與彈頭、彈殼形狀不同，且依被告供稱，製
    造前須先將銑床機設定好規格尺寸，顯見銑床機無法同時製
    造手槍及子彈，公訴人上開所認應有違誤。另公訴意旨雖未
    就被告製造附表編號五之行為，提起公訴，然檢察官就犯罪
    事實一部起訴者，效力及於全部，本件未起訴事實，與已起
    訴之製造手槍既遂罪部分有連續犯關係，屬裁判上一罪，已
    如前述，本院自得加以審酌。又公訴意旨雖漏未論及被告觸
    犯製造改造手槍及子彈未遂罪，惟此一部分與前開製造改造
    手槍、子彈既遂部分，具有連續犯裁判上一罪關係，自為起
    訴效力所及，本院亦得併予審究。爰審酌被告犯後已知坦認
    犯行，態度良好，惟被告製造手槍、子彈數量龐大，對社會
    治安及人民生命財產安全，造成相當嚴重之危害等一切情狀
    ，量處如主文所示之刑，並定應執行刑，罰金刑部分諭知易
    服勞役之折算標準。扣案附表所示之物，均依法宣告沒收。
據上論斷，應依刑事訴訟法第299條第1項前段、修正前槍砲彈藥
刀械管制條例第11條第1項、修正後第12條第1項、刑法第2條第1
項但書、第11條前段、第28條、第56條、第51條第5款、第7款、
第42條第3項、第38條第1項第1款、第2、3款，現行法規所定貨
幣單位折算新臺幣條例第2條，判決如主文。
本案經檢察官丁○○到庭執行職務
中    華    民    國    94    年     7     月   13    日
　　　　　　　　　刑事第五庭    審判長法　官　林英志
                                      法  官  張家瑛
                                      法  官  包梅真
以上正本證明與原本無異。
如不服本判決，應於收受送達後10日內向本院提出上訴書狀（應
附繕本）。
　　　　　　　　　　　　　　　　　　　書記官  張富
中　　華　　民　　國　　94　　年　　7 　　月　　19　　日
附表
┌──┬──────┬────┬───────────┐
│編號│  品　　名  │ 數量   │ 　備　　　　註       │
├──┼──────┼────┼───────────┤
│一  │改造四五手槍│一枝    │可供擊發子彈，具殺傷力│
│    │（槍枝管制編│        │，屬違禁物，依刑法第38│
│    │號0000000000│        │條第1項第1款宣告沒收。│
│    │，不含彈匣）│        │                      │
├──┼──────┼────┼───────────┤
│二  │改造九０手槍│一枝    │同上。                │
│    │（槍枝管制編│        │                      │
│    │號0000000000│        │                      │
│    │）          │        │                      │
├──┼──────┼────┼───────────┤
│三  │改造九０手槍│一枝    │同上。                │
│    │（槍枝管制編│        │                      │
│    │號0000000000│        │                      │
│    │）          │        │                      │
├──┼──────┼────┼───────────┤
│四  │改造轉輪手槍│一枝    │同上。                │
│    │（起訴書誤繕│        │                      │
│    │為制式，槍枝│        │                      │
│    │管制編號1102│        │                      │
│    │152611）    │        │                      │
├──┼──────┼────┼───────────┤
│五  │改造轉輪手槍│一枝    │不具殺傷力，為被告犯罪│
│    │（槍枝管制編│        │所得之物，依刑法第38條│
│    │號0000000000│        │第1項第3款宣告沒收。  │
│    │）          │        │                      │
├──┼──────┼────┼───────────┤
│六  │槍枝機身    │一套    │係玩具槍之金屬滑套、複│
│    │            │        │進簧、複進簧桿、土造金│
│    │            │        │屬槍管，為共犯甲○○所│
│    │            │        │有，供被告犯罪所用之物│
│    │            │        │，依刑法第38條第1項第2│
│    │            │        │款宣告沒收。          │
├──┼──────┼────┼───────────┤
│七  │彈匣        │十一個  │係玩具金屬彈匣，為共犯│
│    │            │        │甲○○所有，供被告犯罪│
│    │            │        │所用之物，依刑法第38條│
│    │            │        │第1項第2款宣告沒收。  │
├──┼──────┼────┼───────────┤
│八  │槍枝零件    │一批    │係玩具槍之保險、複進簧│
│    │            │        │桿、抓子鉤，為共犯李再│
│    │            │        │得所有，供被告犯罪所用│
│    │            │        │之物，依刑法第38條第1 │
│    │            │        │項第2款宣告沒收。     │
├──┼──────┼────┼───────────┤
│九  │槍枝零件    │一批    │係玩具槍用之複進簧桿，│
│    │            │        │為共犯甲○○所有，供被│
│    │            │        │告犯罪所用之物，依刑法│
│    │            │        │第38條第1項第2款宣告沒│
│    │            │        │收。                  │
├──┼──────┼────┼───────────┤
│十  │子彈        │二十三顆│直徑8．5mm金屬彈頭，具│
│    │            │        │殺傷力，屬違禁物，依刑│
│    │            │        │法第38條第1項第1款宣告│
│    │            │        │沒收。另十一顆經試射後│
│    │            │        │，顯已滅失，無法沒收。│
├──┼──────┼────┼───────────┤
│十一│子彈        │二十九顆│直徑9．5mm金屬彈頭，具│
│    │            │        │殺傷力，屬違禁物，依刑│
│    │            │        │法第38條第1項第1款宣告│
│    │            │        │沒收。另十四顆經採樣試│
│    │            │        │射後，顯已滅失，無法沒│
│    │            │        │收。                  │
├──┼──────┼────┼───────────┤
│十二│彈頭        │一包（共│均係土造金屬彈頭，為被│
│    │            │六四二顆│告製成之半成品，係犯罪│
│    │            │）      │所得之物，依刑法第38條│
│    │            │        │第1項第3款宣告沒收。  │
├──┼──────┼────┼───────────┤
│十三│彈殼        │三包（共│均係土造金屬彈殼，為被│
│    │            │九一六顆│告製成之半成品，係犯罪│
│    │            │）      │所得之物，依刑法第38條│
│    │            │        │第1項第3款宣告沒收。  │
├──┼──────┼────┼───────────┤
│十四│子彈底火    │一包（共│係玩具槍用之底火片，為│
│    │            │三二０發│共犯甲○○所有，供被告│
│    │            │）      │犯罪所用之物，依刑法第│
│    │            │        │38條第1項第2款宣告沒收│
│    │            │        │。                    │
├──┼──────┼────┼───────────┤
│十五│子彈底火片  │一包（共│係土造導火孔座及底火連│
│    │            │五千顆）│桿，為共犯甲○○所有，│
│    │            │        │供被告犯罪所用之物，依│
│    │            │        │刑法第38條第1項第2款宣│
│    │            │        │告沒收。              │
├──┼──────┼────┼───────────┤
│十六│火藥筒點    │一包（四│係口徑0.22吋建築工業用│
│    │            │六０顆）│彈，不具彈頭結構，非完│
│    │            │        │整子彈，不具殺傷力。為│
│    │            │        │共犯甲○○所有，供被告│
│    │            │        │犯罪所用之物，依刑法第│
│    │            │        │38 條第1項第2款宣告沒 │
│    │            │        │收。                  │
├──┼──────┼────┼───────────┤
│十七│子彈火藥    │二罐    │為共犯甲○○所有，供被│
│    │            │        │告犯罪所用之物，依刑法│
│    │            │        │第38條第1項第2款宣告沒│
│    │            │        │收。                  │
├──┼──────┼────┼───────────┤
│十八│銑床機      │一臺    │為共犯甲○○所有，供被│
│    │            │        │告犯罪所用之物，依刑法│
│    │            │        │第38條第1項第2款宣告沒│
│    │            │        │收。                  │
└──┴──────┴────┴───────────┘
附錄法條：
修正前槍砲彈藥刀械管制條例第 11 條第1項
未經許可，製造、販賣或運輸第四條第一款所稱其他可發射金屬
或子彈具有殺傷力之各式槍砲者，處五年以上有期徒刑，併科新
台幣一千萬元以下罰金。
槍砲彈藥刀械管制條例第12條第1項
未經許可，製造、販賣或運輸子彈者，處一年以上七年以下有期
徒刑，併科新台幣五百萬元以下罰金。
